【裁判字號】    99,聲,90
【裁判日期】    990521
【裁判案由】    選派檢查人
【裁判全文】
臺灣臺中地方法院民事裁定  99年度聲字第90號
聲  請  人  乙○○○
            甲○○
            丙○○
            丁○○
            戊○○
            己○○
共      同
代  理  人  黃璧川律師
相  對  人  正鍠不銹鋼有限公司
法定代理人  庚○○
代  理  人  許漢鄰律師
上聲請人聲請選派檢查人事件，本院裁定如下：
    主      文
選派林俊智會計師為檢查人，檢查相對人正鍠不銹鋼有限公司之
業務帳目及財產情形。
聲請費用由相對人負擔。
    理      由
一、本件聲請意旨略以：聲請人乙○○○、甲○○、丙○○、丁○○、戊○○為其被繼承人周金德之繼承人，周金德為相對
    人正鍠不銹鋼有限公司之股東，並繼續一年以上持有該公司
    出資額新台幣（下同）330萬元，聲請人己○○出資額216萬
    元，合計出資額546萬元，約為相對人公司之45％，已逾該
    公司資本額總數3％。惟相對人未曾召開股東會，亦未曾造
    具公司表冊分送各股東，亦不分配盈餘。聲請人雖行使監察
    權，惟相對人提出之表冊有不實之嫌，並前後不同，未能實
    質行使檢查權。爰依公司法第110條第3項準用同法第245條
    第1項規定，聲請本院選派檢查人，檢查相對人公司業務帳
    目及財產情形等語。
二、按繼續1年以上，持有已發行股份總數百分之3以上之股東，
    得聲請法院選派檢查人，檢查公司業務帳目及財產情形，公
    司法第245條第1項定有明文。此規定公司法第110條第3項之
    規定，於有限公司準用之。查聲請人乙○○○、甲○○、丙○○、丁○○、戊○○之被繼承人周金德及聲請人己○○之
    出資額已繼續1年以上持有相對人公司出資額合計546萬元，
    占相對人公司資本總額1,200萬元之45.5％，此有聲請人提
    出之公司變更登記表、章程、章程修正條文對照表、遺產稅
    申報書、繼承系統表及戶籍謄本在卷可稽，並經經濟部中部
    辦公室函覆略以：「查該公司登記資料自民國80年9月26日
    核准設立迄今，公司登記之資本額為1,200萬元，周金德即
    為其股東之一，出資額登記為330萬元」等語，亦有該室99
    年4月27日經中三字第09931955120號函及該函檢附之公司變
    更登記表在卷可佐，堪認為真實。顯見聲請人為繼續1年以
    上，持有相對人公司資本總額3％以上之股東。雖相對人以
    ：周金德於過世前，每年皆會代表其他股東至公司瞭解營運
    狀況，相對人法定代理人亦會向其說明財務、損益情形，從
    未有其他股東提出異議，周金德之繼承人對於公司之營運，
    從未曾聞問，突於周金德過世後，協同聲請人己○○質疑公
    司帳冊，動機可疑；相對人已將公司之財產文件、帳簿、表
    冊等置於公司，隨時請聲請人查閱，並已將資料陸續寄予聲
    請人核對；相對人公司並已定於99年6月17日下午2時在相對
    人公司召開股東會，本件並無選派檢查人之必要，如因檢查
    人介入，無法召開股東會，應歸責於聲請人等語置辯。惟聲
    請人主張其有聲請法院選派檢查人檢查相對人公司業務帳目
    及財產情形之必要情事，亦據其提出律師事務所函、97年度
    營利事業所得稅結算申報書、資產負債表、相對人公司函為
    證。依上開營利事業所得稅結算申報書及資產負債表所示，
    相對人公司之損益若何、業務帳目及財產情形，確仍有疑義
    。相對人上開抗辯，尚無足採。足認聲請人為此聲請，尚非
    無稽。是揆之前揭規定，應認聲請人所為本件聲請，為有理
    由，應予准許。本院並依職權函請社團法人台灣省會計師公
    會推薦適當之會計師供本院遴選為相對人檢查人，經該會以
    99年5月12日會總發字第09900947之1號函推薦林俊智會計師
    （通訊地址：台中市○區○○○路130號9樓之1，電話：00-
    00000000）為檢查人。本院認林俊智會計師係由臺灣省會計
    師公會推薦，應能本於其專業知識，對於相對人公司之業務
    帳目及財產情形予以檢查，而對聲請人及其他股東之權益為
    適當維護、保障，爰依法選派其為檢查人。
三、依非訟事件法第175條第3項，裁定如主文。
中    華    民    國    99    年    5     月    21    日
                  民事第二庭    法  官  陳秋月
正本係照原本作成。
如不服本裁定應於送達後10日內向本院提出抗告狀，並繳納抗告
費新臺幣1000元。
中    華    民    國    99    年    5     月    21    日
                                書記官  廖曉鐘

司法院資訊處製作；財團法人民間司法改革基金會備份。
